【裁判字號】    97,裁,3622
【裁判日期】    970717
【裁判案由】    徵收補償
【裁判全文】
最  高  行  政  法  院  裁  定
                                      97年度裁字第3622號
上  訴  人  海隆水產有限公司
兼 代表 人  甲○○
上  訴  人  乙  ○
            丙○○
            丁○○
            戊○○
            己○○
被 上訴 人  宜蘭縣政府
代  表  人  庚○○
上列當事人間徵收補償事件，上訴人對於中華民國97年3月26日
臺北高等行政法院96年度訴字第2678號判決，提起上訴，本院裁
定如下：
    主  文
上訴駁回。
上訴審訴訟費用由上訴人負擔。
    理  由
一、按對於高等行政法院判決之上訴，非以其違背法令為理由，
    不得為之，行政訴訟法第242條定有明文。依同法第243條第
    1項規定，判決不適用法規或適用不當者，為違背法令；而
    判決有同條第2項所列各款情形之一者，為當然違背法令。
    是當事人對於高等行政法院判決上訴，如依行政訴訟法第24
    3條第1項規定，以高等行政法院判決有不適用法規或適用不
    當為理由時，其上訴狀或理由書應有具體之指摘，並揭示該
    法規之條項或其內容；若係成文法以外之法則，應揭示該法
    則之旨趣；倘為司法院解釋或本院之判例，則應揭示該判解
    之字號或其內容。如以行政訴訟法第243條第2項所列各款情
    形為理由時，其上訴狀或理由書，應揭示合於該條項各款之
    事實。上訴狀或理由書如未依此項方法表明者，即難認為已
    對高等行政法院判決之違背法令有具體之指摘，其上訴自難
    認為合法。
二、宜蘭縣冬山鄉公所為辦理都市○○○號道路工程，報奉臺灣
    省政府民國79年4月18日79府地二字第45755號函核准徵收施
    工用地，被上訴人乃據以79年5月3日79府地用字第32871號
    公告徵收坐落宜蘭縣冬山鄉○○段33地號等共106筆土地，
    併附帶徵收其地上物，公告期間自79年5月4日起至同年6月2
    日止。嗣上訴人海隆水產有限公司、乙○及訴外人周黃英雪
    於93年9月30日依土地法第215條向被上訴人申請徵收乙○及
    周黃英雪共同建造之坐落於宜蘭縣冬山鄉○○段230地號土
    地上之建物（下稱系爭建物），並依宜蘭縣興辦公共設施用
    地房屋拆遷查估補償自治條例第3條第1項第3款、第8條、第
    11條、第25條之規定發給建物所有人乙○及訴外人周黃英雪
    拆遷補償費、自動拆除獎勵金、門面修復費、搬遷安置費，
    及發給建物使用人海隆水產有限公司拆遷補償費、營業損失
    補償費。經被上訴人93年10月7日府地二字第0930123624號
    函否准所請。海隆水產有限公司、乙○及周黃英雪不服，提
    起訴願；惟嗣後冬山鄉公所對上訴人等提起民事訴訟，請求
    渠等拆除系爭建物返還該所管理之冬山鄉○○段230地號土
    地獲勝訴判決，上訴人乃於95年3月22日自行拆除系爭建物
    完畢。而內政部就上訴人上開訴願則以96年2月12日台內訴
    字第0950025372號訴願決定，認被上訴人未區分系爭建物何
    部分為合法建物，何部分為違章建築，全部否准其請，於法
    未合為由，撤銷被上訴人上開93年10月7日處分並命其於2個
    月內另為適法之處理。被上訴人乃復以96年2月26日府地用
    字第0960022604號函復知上訴人略以：「．．．二、查冬山
    鄉公所為辦理都市○○○號道路工程，奉臺灣省政府79年4
    月18日79府地二字第45755號函准予徵收冬山鄉○○段230地
    號等土地，本府旋於同年5月3日79府地用字第32871號公告
    徵收，惟冬山鄉公所呈報之用地徵收計畫書並未附帶一併徵
    收所陳旨揭建物，是不生請求土地改良物拆遷補償費、自動
    拆除獎勵金、門面修復費、搬遷安置費、營業設備拆遷補償
    費及營業損失補償費等問題，本府無從受理。」等語。上訴
    人海隆水產有限公司、乙○及周黃英雪（於94年1月29日死
    亡，由乙○、甲○○、丙○○、丁○○、戊○○、己○○繼
    承），循序提起本件行政訴訟。案經原審駁回其訴。上訴人
    對於高等行政法院判決上訴，雖以該判決違背法令為由，惟
    核其上訴理由狀所載內容，無非重述其在原審行政訴訟起訴
    狀之理由，或係以其一己對法律規定之誤解，任意指摘原審
    駁斥其主張之理由為不當，而未具體表明原判決所適用之法
    規確有如何違背法令之處，或有如何違背司法院解釋及本院
    判例，及有如何合於行政訴訟法第243條第2項所列各款之情
    形，難認為已對原判決之違背法令有具體之指摘。依首揭說
    明，其上訴自不合法，應予駁回。又系爭建物並未經被上訴
    人公告一併徵收，為不爭之事實。查系爭建物既未一併徵收
    ，則上訴人請求就系爭建物拆遷補償，顯屬無據而無從准許
    。故上訴意旨其餘主張各節，均與判決結果不生影響，尚難
    認為已對原判決之違背法令有具體之指摘，併此明。
三、據上論結，本件上訴為不合法，依行政訴訟法第249條第1項
    前段、第104條、民事訴訟法第95條、第78條、第85條第1項
    前段，裁定如主文。
中    華    民    國    97    年    7     月    17    日
                    最高行政法院第二庭
                        審判長法官  高  啟  燦
                              法官  吳  慧  娟
                              法官  黃  合  文
                              法官  廖  宏  明
                              法官  楊  惠  欽
以  上  正  本  證  明  與  原  本  無  異
中    華    民    國    97    年    7     月    18    日
                              書記官  彭  秀  玲


司法院資訊處製作；財團法人民間司法改革基金會備份。
